【裁判字號】    99,交聲,372
【裁判日期】    990129
【裁判案由】    聲明異議
【裁判全文】
臺灣臺中地方法院刑事裁定  99年度交聲字第372號
原處分機關  交通部公路總局臺中區監理所豐原監理站
異  議  人
即受處分人  甲○○
上列受處分人因違反道路交通管理處罰條例案件，對於交通部公
路總局臺中區監理所於民國九十九年一月四日所為之處分（原處
分案號：豐監稽違字第裁六三－ＨＤ0000000號）聲明異
議，本院裁定如下：
    主  文
異議駁回。
    理  由
一、按汽車駕駛人，行車速度超過規定之最高時速，除有第四十
    三條第一項第二款情形外，處新臺幣（下同）一千二百元以
    上二千四百元以下罰鍰；汽車駕駛人有第四十條規定之情形
    者，並記違規點數一點，道路交通管理處罰條例第四十條、
    第六十三條第一項第一款分別定有明文。
二、原處分機關交通部公路總局臺中區監理所豐原監理站略以：
    異議人即受處分人（下稱異議人）甲○○於民國九十八年十
    一月二日十一時四十五分許，駕駛車牌號碼三四八八－ＷＤ
    號自用小客車，行經臺中縣沙鹿鎮○○路一六八號（往沙鹿
    ）處，因有「限速六十公里，經測速時速八十四公里、超速
    二十四公里，二十以上未滿四十（經雷達、雷射測速儀器採
    證）」之違規事由，為臺中縣警察局交通警察隊依違反道路
    交通管理處罰條例第四十條之規定逕行舉發，嗣異議人於舉
    發通知單上所載應到案日期內，向本站提出申訴，經本站函
    詢舉發機關調查結果，仍認異議人有前開違規事實，本站乃
    依交通管理處罰條例第四十條之規定，裁處異議人一千八百
    元，並記違規點數一點，於法並無違誤等情。
三、聲明異議意旨略以：照片固顯示異議人之車號三四八八－Ｗ
    Ｄ車已設定為照相範圍，但另一輛車與車號三四八八－ＷＤ
    車之車距不足十公尺，亦經過雷達波發射範圍，雷達雖然測
    得時速八十四ＫＭ╱Ｈ，然是否係他車超速引起雷達啟動照
    相，卻照到車號三四八八－ＷＤ車，無法讓人信服，爰聲明
    異議云云。
四、經查：
(一)本件異議人駕駛其所有車牌號碼三四八八－ＷＤ號自小客車
    ，於上揭時、地，經臺中縣警察局交通警察隊員警以有「限
    速六十公里，經測速時速八十四公里、超速二十四公里，二
    十以上未滿四十（經雷達、雷射測速儀器採證）」之違規事
    實舉發等情，有中縣警交相字第ＨＤ0000000號舉發
    違反道路交通管理事件通知單、違反道路交通管理事件裁決
    書各一紙在卷足稽。
(二)異議人雖以前詞置辯，惟稽諸臺中縣警察局業於九十八年十
    二月二十一日，以中縣警交字第０九八００八四六三七號函
    說明：「本案違規地點係屬移動式雷達測速照相，其拍攝原
    理係以車輛通過雷達波發射範圍電腦感應計算而得，如速度
    未超過設定速度，則儀器不會感應拍照。依舉發採證相片使
    用判斷表（透明規）驗證，三四八八－ＷＤ號車位於判斷表
    雷達波發射範圍內，顯係該車於九十八年十二月二日十一時
    四十五分在沙鹿鎮○○路一六八號（往沙鹿）行駛時，遭雷
    達波發射測得行車速度時速為八十四公里，逾該路段速限六
    十公里上限，超速二十四公里無誤」等語甚詳。再者，細觀
    本件舉發照片可知，異議人駕駛之上開自用小客車係在照片
    正中央中心點位置，且全車均處於雷達波發射範圍內至明，
    顯然異議人車輛在超出雷達測速儀器所設定之速限範圍時，
    即為雷達測速儀器鎖定拍照存檔。又異議人上開自用小客車
    為雷達測速儀器鎖定拍照時，其前後左右並無緊鄰之車輛，
    縱其左前方有一部車號Ａ九六一０三車輛行駛於前，然二車
    間有相當距離，且該Ａ九六一０三車體尚有部分未顯現於違
    規舉發照片內，顯見非本件雷達測速儀器所鎖定之超速駕駛
    車輛，則該雷達測速儀器測速時，當無混淆其他車輛之可能
    。況該舉發照片僅得以證明異議人有超速之違規事實，無法
    推斷照片中相當距離之前車有無超速情節，則異議人辯稱係
    前車超速，剛好照到其車云云，應屬無據。茲異議人並未就
    本件舉發有何錯誤提出相關積極證據以供調查，本院復查無
    證據足資證明舉發照片有捏造違誤之情事，則舉發機關據此
    所為之舉發，自應受到合法、正確之推定。從而，異議人空
    言否認超速，不足採信。
(三)綜上所述，本件異議人既有於上揭時、地超速行駛之違規行
    為，則原處分機關爰引首開道路交通管理處罰條例之規定，
    裁處異議人罰鍰一千八百元，並記違規點數一點，即無違誤
    。是以，本件聲明異議，為無理由，應予駁回。
五、據上論斷，應依道路交通管理處罰條例第八十七條第二項，
    道路交通案件處理辦法第十九條，裁定如主文。
中    華    民    國    99    年     1    月    29    日
                  交通法庭      法  官  周莉菁
以上正本證明與原本無異。
如不服本裁定，應於裁定送達後五日內，向本院提出抗告狀（須
附繕本）。
                                書記官  吳彩華
中    華    民    國    99    年     1    月    29    日

司法院資訊處製作；財團法人民間司法改革基金會備份。
